【裁判字號】    98,小上,20
【裁判日期】    980629
【裁判案由】    給付水費
【裁判全文】
臺灣嘉義地方法院民事裁定  98年度小上字第20號
上  訴  人  甲○○
                        巷24號
被上訴人    台灣省自來水股份有限公司第五區管理處
法定代理人  乙○○
上列當事人間給付水費事件，上訴人對於中華民國98年6 月4 日
本院嘉義簡易庭98年度朴小字第97號第一審判決提起上訴，本院
裁定如下：
    主      文
上訴駁回。
第二審訴訟費用新臺幣壹仟伍佰元由上訴人負擔。
    理      由
一、本件上訴意旨略以：上訴人於民國71年間向屋主承租房屋，
    但當時屋主（羅再壽）置之度外，因而向自來水公司申請臨
    時水權使用，請傳喚羅再壽之長子（羅金龍）、次子（羅宏
    明）到庭查明即知等語。
二、惟對於小額程序之第一審判決提起上訴，非以其違背法令為
    理由，不得為之。所謂判決違背法令，乃指判決不適用法規
    或適用不當，或有民事訴訟法第469 條所列第1 款至第5 款
    事由時，其判決當然為違背法令。又上訴不合法者，第二審
    法院應以裁定駁回之。此觀諸民事訴訟法第43 6條之24第2
    項、第436 條之32第2 項準用第468 條、第46 9條第1 款至
    5 款、第444 條第1 項前段甚明。而當事人提起上訴，如依
    民事訴訟法第468 條規定，以小額程序之第一審判決有不適
    用法規或適用法規不當為理由時，其上訴狀或理由狀應有具
    體之指摘，表明原判決所違背之法令及其具體內容，以及依
    訴訟資料可認為原判決有違背法令之具體事實，並揭示該法
    規之條項或其內容，若係成文法以外之法則，應揭示該法則
    之旨趣，倘為司法院解釋或最高法院之判例，則應揭示該解
    釋或判例之字號或其內容，如以民事訴訟法第469 條第1 款
    至第5 款所列情形為理由時，其上訴狀或理由書，應揭示合
    於該條款之事實。上訴狀或理由書如未依上開方法表明，或
    其所表明者，顯與上開法條規定不相合時，難認為已對小額
    程序之第一審判決之違背法令有具體之指摘，其上訴即不合
    法。經核上訴人所陳之前開上訴理由，並未具體指出原審判
    決有如何違背法令情事，亦未指明原審判決所違反之法令條
    項或其內容，以及依訴訟資料有何判決違背法令之具體事實
    ，自不得謂已合法表明上訴理由，其上訴部分難認為合法，
    應予駁回。
三、末按於小額訴訟之上訴程序，法院為訴訟費用之裁判時，應
    確定其費用額，又訴訟費用，由敗訴之當事人負擔，民事訴
    訟法第436 條之19第1 項、第436 條之32第1 項及第78條規
    定甚明。本件上訴既不合法，上訴費用自應由上訴人負擔，
    是本件之第二審裁判費用1,500 元應由上訴人負擔。
四、結論：本件上訴不合法，依民事訴訟法第436 條之32第1 項
    、第2 項、第436 條之19第1 項、第444 條第1 項前段、第
    95條、第78條，裁定如主文。
中    華    民    國    98    年    6     月    29    日
              民事第一庭  審判長法  官  林世芬
                                法  官  游悅晨
                                法  官  林望民
上列正本證明與原本無異。
不得上訴。
中    華    民    國    98    年    6     月    29    日
                                書記官  陳慶時


司法院資訊處製作；財團法人民間司法改革基金會備份。
